---
title: "Reticulate demo"
output:
  html_document:
    keep_md: TRUE
---

```{r setup, include=FALSE}
knitr::opts_chunk$set(echo = TRUE,
                      warning = FALSE,
                      message = FALSE)
```

# 資料

前にTokyo.Rで話した[スライド](https://speakerdeck.com/kilometer/tokyo-dot-r-number-80-r-interface-to-python)。

この.mdを出力した.Rmdを一緒においておきます。


# 準備

1. Rをインストール
2. Pythonをインストール
3. RStudioをインストール
4. RStudioでプロジェクトを作る
5. RStudioのプロジェクトのTerminalを開く
6. pipenvをインストール `brew install pipenv`
7. 仮想環境を作る `pipenv shell`
8. numpyをインストール `pipenv install numpy`
9. 仮想環境のアドレスを確認 `pipenv --venue`

pandasは人権なのでインストールしておこう `pipenv install pandas`

# 環境設定

## R側

```{r}
library(tidyverse)
library(reticulate)
library(palmerpenguins)
```

```{r, eval = T, echo=F}
pyenv <- "/Users/km_pro/.local/share/virtualenvs/python_training-wsKNqpTU/bin/python"

use_python(python = pyenv,
           required = TRUE)
```

## Python環境を指定

`pipenv --venv`の出力結果に`/bin/python`をくっつけたもの。

```{r, eval = F}
pyenv <- "/Users/[user_name]/.local/share/virtualenvs/[project_name]-[randum_strings]/bin/python"

use_python(python = pyenv,
           required = TRUE)
```

## Python側

```{python}
import numpy as np
import pandas as pd
```

# 挙動

Rコードは{r}のチャンクで書く。
こんな感じ、

    ```{r}`r ''`
    df <- penguins
    ```

```{r, echo=F}
df <- penguins
```


RのオブジェクトをPython側で読み込む時は`r.`をつけるだけ

    ```{python}`r ''`
    df = r.df
    ```

```{python, echo=F}
df = r.df
```

普通にPythonが書ける。

```{python}
df
```

dplyrの`filter()`はpandasの`query()`

```{python}
df_adelie = df.query('species == "Adelie"')
```

dplyrの`select`はpandasの`filter()`

```{python}
df_bill_body = df_adelie.filter(["bill_length_mm", "body_mass_g"])
```

R側にPythonのオブジェクトを読み込む時

```{r}
py <- import_main()
df_a <- py$df_bill_body

df_a %>% 
  filter(bill_length_mm >= 40) %>% 
  as_tibble()
```

## Numpyの受け渡し

numpyのアレイはR側にはマトリックスで渡される。

```{python}
x = [0, 1, 2]
y = np.array([range(5)])
z = np.array([range(15)]).reshape(5, 3)
```


```{r}
py <- import_main()

py$x

py$y

py$z
```

逆もまた然り。

```{r}
xx <- c(0:4)
yy <- matrix(0:14, 3)
```

```{python}
r.xx
r.yy
r.yy[0] # ゼロから始まるぞ！
```

